【裁判字號】    95,上訴,3273
【裁判日期】    951130
【裁判案由】    違反槍砲彈藥刀械管制條例
【裁判全文】
臺灣高等法院刑事判決                95年度上訴字第3273號
上  訴  人
即  被  告  乙○○
                    （另案在台灣桃園監獄執行）
指定辯護人  本院公設辯護人甲○○
上列上訴人因違反槍砲彈藥刀械管制條例案件，不服臺灣桃園地
方法院九十五年度訴字第一００三號，中華民國九十五年七月三
十一日第一審判決（起訴案號：臺灣桃園地方法院檢察署九十五
年度偵緝字第三三三號），提起上訴，本院判決如下：
    主  文
原判決撤銷。
乙○○無罪。
    理  由
一、公訴意旨略以：被告乙○○曾於民國八十五年間因竊盜案件
    ，經台灣桃園地方法院判處有期徒刑一年六月確定，於八十
    九年七月二十二日縮刑期滿執行完畢；復於九十一年間因竊
    盜案件，經同法院判處有期徒刑六月確定。猶不知悔改，未
    經許可，於九十四年四月八日，在某網路聊天室，欲將仿FN
    廠1910型半自動手槍製造之金屬玩具槍換裝土造金屬槍管而
    成之改造手槍販賣予呂芳暐（經檢察官另案提起公訴），並
    留下行動電話0000000000，供呂芳暐與其聯絡之用，嗣於九
    十四年四月十日，被告以新台幣（以下同）一萬二千二百元
    之代價，賣予呂芳暐，雙方並約在桃園縣中壢市南亞技術學
    院，由被告交付予呂芳暐，嗣呂芳暐欲在網路上販售上述槍
    枝，為警查獲，始悉上情。因認被告涉犯槍砲彈藥刀械管制
    條例第八條第一項之罪嫌。
二、公訴人認被告涉犯上揭罪嫌，要以證人呂芳暐於警詢及偵查
    中之證述、通聯調閱查詢單、通話明細清單、槍彈鑑定書為
    論據。訊據被告堅詞否認有販賣具殺傷力改造手槍之情事，
    辯稱：伊未曾販賣槍枝予呂芳暐，因與呂芳暐與伊有嫌隙，
    係呂芳暐挾怨誣陷伊等語。經查：
  (一)證人呂芳暐於1.九十四年五月十九日在警詢中證稱：我是於
    今年三月底或四月初透過網路聊天室搭上乙○○，之後乙○
    ○留電話給我，我與他相約談及交易共三次，第四次約在桃
    園縣中壢市南亞技術學院附近交易，我用一萬二千二百元的
    代價購得改造手槍乙枚（詳偵字第一六四五四號卷第十頁）
    ；2.九十四年十月十四日在檢察官偵查中證稱：我於九十四
    年三、四月時，曾以一萬多元向被告買過一支槍，交槍地點
    是在南亞技術學院附近，伊不知道該槍有無殺傷力，也從來
    沒有使用過。後來伊在網路上詢問是否有人欲購買槍枝而為
    警查獲（詳偵字第一六四五四號第四二頁）；3.九十五年四
    月十日在偵查中證稱：我在網路聊天室認識被告，但忘記聊
    天室之名稱，被告向我宣稱買槍有很多好處，使我很想購買
    ，被告告知我聯絡電話及價錢。因當時我之電話被停話，故
    以我弟之0000000000號門號與被告聯絡，我與被告一共見過
    二次面，第一次我在南亞技術學院附近交付被告約一萬元，
    第二次交付幾千元，但忘記詳細金額（詳偵緝字第三三三號
    卷第五六頁）；4.九十五年七月二十日在原審證稱：我於九
    十四年間，在被告住處樓下電動玩具店內透過楊錦昇認識被
    告，並得知被告有槍枝，且楊錦昇有告知我被告之聯絡電話
    ，我因好奇，遂以電話與被告聯絡購買槍枝事宜，我分二次
    在被告住處樓下電動玩具店內分別交付一萬元、二千元予被
    告，被告始於九十四年四月十日在桃園縣中壢市南亞技術學
    院交付槍予我，後我在網路上販賣前開槍枝而為警查獲（詳
    原審卷第五十至五九頁）。
  (二)證人楊錦昇於原審證稱：我認識被告及呂芳暐，我知道被告
    與呂芳暐間有仇恨，但我不知道原因，曾經看過被告與呂芳
    暐爭吵，但是沒見過被告毆打呂芳暐，我於九十四年過年前
    去當兵，約十餘天即退役，被告與呂芳暐發生爭吵之時間係
    在我退役後，但是我不記得確切之時間；我不知道被告持有
    槍枝，也未看過被告拿出槍枝、子彈等語（詳原審卷第六一
    頁）。
  (三)0000000000門號行動電話係被告所使用，業據被告供承在卷
    （詳偵緝字第三三三號卷第二五頁）。再0000000000號門號
    行動電話係證人呂芳暐向其弟借用乙節，亦據證人呂芳暐證
    述在卷（詳偵緝字第三三三號卷第五六頁）。又上揭000000
    0000號門號行動電話，分別於九十四年四月八日、九、十日
    撥打三通、一通、七通至0000000000門號行動電話，此有通
    話明細清單在卷（見偵字第一六四五四號卷第十三頁）。另
    證人呂芳暐於原審，檢察官詰問：通聯紀錄（指上揭八日、
    九日、十日通話）是在聯絡何事？答：現在想不起來，應該
    是當初他（指被告）還沒有給我，我在催他槍枝的事（詳原
    審卷第五三頁）。
  (四)扣案之改造手槍經送內政部警政署刑事警察局以性能檢驗法
    鑑驗，其鑑驗結果：「送鑑改造槍枝一枝 (槍枝管制編號00
    00000000)，認係由仿FN廠1910型半自動手槍製造之金屬玩
    具手槍換裝土造金屬槍管而成之改造手槍，機械性能良好，
    可擊發適用之子彈，認具殺傷力」一節，有該局九十四年六
    月十五日刑鑑字第0940081063號槍彈鑑定書一份及扣案槍枝
    照片二幀在卷可參（見偵字第一六四五四號卷第二三至二五
    頁）。
  (五)綜上，依證人呂芳暐上揭於警詢、偵查及原審之證述，可見
    其就如何認識被告、如何向被告購買槍枝，前後證述不一，
    其證詞顯有瑕疵，自難率信。再依證人楊錦昇上開於原審之
    證述，益徵證人呂芳暐所稱係透過楊錦昇認識被告，並得知
    被告有槍枝云云，亦難以採信。又上述電話通聯紀錄，僅能
    證明證人呂芳暐確有於九十四年四月八日至同年月十日間多
    次撥電話給被告，但並未能證明通話內容係在談論買賣槍枝
    事。另槍彈鑑定書亦僅能證明扣案之槍枝具有殺傷力，但並
    不能憑此證明該槍枝與被告有何關連。綜合上述各節所述，
    可見並無積極證據足資證明被告有何販賣槍枝予證人呂芳暐
    之情事。是被告被訴之犯罪事實，要屬不能證明。
三、原審遽為被告有罪之判決，自有未合。被告上訴否認犯行，
    指摘原審判決不當，請求撤銷改判，為有理由。自應由本院
    撤銷原審判決，另為被告無罪之諭知。
據上論斷，應依刑事訴訟法第三百六十九條第一項前段、第三百
六十四條、第三百零一條第一項前段，判決如主文。
本案經檢察官呂文忠到庭執行職務。
中    華    民    國    95    年    11    月    30    日
                  刑事第十九庭  審判長法  官  宋  祺
                                      法  官  吳鴻章
                                      法  官  陳憲裕
以上正本證明與原本無異。
如不服本判決，應於收受送達後十日內向本院提出上訴書狀，其
未敘述上訴之理由者並得於提起上訴後十日內向本院補提理由書
（均須按他造當事人之人數附繕本）。
                                      書記官  劉育妃
中    華    民    國    95    年    12    月    1      日


司法院資訊處製作；財團法人民間司法改革基金會備份。
